# 关于土地使用证到期风险

提问人：weimingchi 时间：2017-11-21 10:49:35
请教陈版主及各位大神，在实务中发现企业的土地使用权证在记事一边单独备注了“本证有效期至XX年XX月XX日，待工程竣工验收合格后，此证方能继续有效”，这些地处于搁置状态，存在被当地政府收回的风险，请问我们从审计角度如何处理？

回答人：chenyiwei
建议就此问题获取律师意见，并参考该地政府以前对类似问题的处理，分析该事项的可能结果及其财务影响，特别是面临的罚款或土地减值风险，考虑这些可能的财务影响是否在报表中已恰当反映和充分披露。 如果无法获取关于该事项的充分、适当的审计证据，则构成审计范围受限，考虑该土地价值对报表整体的影响程度，发表恰当的非无保留审计意见。